【裁判字號】    99,上訴,814
【裁判日期】    991130
【裁判案由】    違反毒品危害防制條例
【裁判全文】
臺灣高等法院臺中分院刑事判決         99年度上訴字第814號
上  訴  人
即  被  告  陳登和
選任辯護人  鍾錫資律師
上列上訴人因違反毒品危害防制條例案件，不服臺灣南投地方法
院98年度訴字第125號中華民國99年2月26日第一審判決（起訴案
號：臺灣南投地方法院檢察署98年度偵字第1673號），提起上訴
，本院判決如下：
    主  文
一原判決關於如附表一編號1至5、8、14至23所示販賣第一級毒
  品罪（拾陸罪）及定應執行刑部分均撤銷。
二陳登和所犯如附表一編號1、3至5、8、14至23所示販賣第一級
  毒品罪拾伍罪，其所犯罪名及處罰，詳如附表一編號1、 3至
  5、8、14至23「所犯罪名及處罰」欄所示。
三其餘上訴駁回（即附表一編號6、7、9至13、24部分）。
四上開撤銷改判（如附表一編號1、3至5、8、14至23所示部分）
  及上訴駁回部分（附表一編號6、7、9至13、24部分），應執
  行有期徒刑貳拾貳年拾月，附表二編號1所示之物沒收銷燬，
  附表二編號2、3所示之物沒收，販賣第一級毒品所得財物新臺
  幣捌仟捌佰元沒收之，如全部或一部不能沒收時，以其財產抵
  償之。
    事  實
一、陳登和前於民國（下同）92年間因違反毒品危害防制條例案
    件，經臺灣彰化地方法院以92年度訴字第1170號判決，分別
    判處施用第一級毒品罪有期徒刑8月、施用第二級毒品罪有
    期徒刑4月，應執行有期徒刑11月確定，嗣經減刑，由臺灣
    彰化地方法院以96年度聲減字第837號裁定，就施用第一級
    毒品罪減為有期徒刑4月，施用第二級毒品罪減為有期徒刑2
    月，應執行有期徒刑5月又15日確定，而於96年7月16日執行
    完畢。其首基於意圖營利而販賣第一級毒品海洛因之犯意，
    於附表一編號1所示之時間、地點，先以該編號所示其所使
    用門號之行動電話與附表一編號1所示之販毒對象相互聯繫
    之後，陳登和即將價值如附表一編號1所示價金之海洛因販
    賣予該編號所示之販毒對象而牟利。陳登和於上開判決確定
    之罪刑執行完畢後，並無悔悟，復基於營利意圖而販賣第一
    級毒品海洛因之各別犯意，或自不詳姓名、年籍者販入第一
    級毒品海洛因，或自98年2月23日起，多次在彰化縣田中鎮
    ○○路○段216巷186號蕭國男住處或彰化縣田中鎮田中國中
    附近處，向蕭國男販入價值1000元至3000元不等之第一級毒
    品海洛因，再各於如附表一編號3～24所示之時間、地點，
    就附表一編號3～7部分係以各該編號所示其所使用門號之行
    動電話分別與購買毒品海洛因者相互聯繫，再至附表一編號
    3 ～7所示地點交易之方式，另就附表一編號8～24部分則由
    購買毒品海洛因之人逕至附表一編號8～24所示地點即被告
    住處直接進行交易之方式，陳登和將價值如附表一編號3～
    24 所示價金之海洛因分別販賣予如附表一編號3～24所示之
    各販毒對象而牟利，且除附表一編號1、4（編號4之交易海
    洛因之價金1000元，惟僅收得半數價金500元）、14～24販
    毒對象均已交付予陳登和購買海洛因之價金外，其餘附表一
    編號3、5～13各次販賣海洛因之價金，陳登和均尚未取得。
    嗣經警於98年4月1日上午8時30分許，持臺灣南投地方法院
    核發之搜索票至陳登和上開住處搜索，當場扣得如附表二所
    示之物而查悉上情（陳登和轉讓第一級毒品罪部分，經撤回
    上訴而告確定）。
二、案經南投縣政府警察局南投分局報請臺灣南投地方法院檢察
    署檢察官偵查起訴。
    理  由
壹、本案應先予指明部分：
    本件檢察官起訴書於犯罪事實欄一(一)內係記載為：「……（
    陳登和）約自95年間某日起，迄96年間某日止，在其南投縣
    名間鄉○○村○○路61號住處，以每次500元、1000元、
    2000元或3000元不等之代價，販賣第一級毒品予綽號『白毛
    義』或『大頭義』之謝聖義至少1次（參見起訴書第1頁倒數
    8至11行）」，而原審認定犯罪事實引用其如附表一編號2所
    載之販毒時間「98年3月間某日」，顯然以該時間而特定之
    犯罪事實，並不在檢察官起訴販賣毒品予謝聖義之時間內，
    且查卷內並無檢察官另就此部分行追加起訴之資料，原審就
    此未受請求之事項予以判決，顯係屬訴外裁判。
貳、證據能力部分：
    按法院或檢察官得囑託醫院、學校或其他相當之機關、團體
    為鑑定，或審查他人之鑑定，並準用第200條至第200條之1
    之規定（不包括第202囑託個人鑑定時應命鑑定人於鑑定前
    具結之規定），而鑑定之經過及其結果，應命鑑定人以言詞
    或書面報告，刑事訴訟法第208條第1項前段及第206條第1項
    分別定有明文。另現行刑事訴訟法關於鑑定之規定，除選任
    自然人充當鑑定人外，另設有囑託機關鑑定制度。依刑事訴
    訟法第198條、第208之規定，不論鑑定人或鑑定機關、團體
    ，固均應由法院、審判長、受命法官或檢察官視具體個案之
    需要而為選任、囑託，並依同法第206條之規定，提出言詞
    或書面報告，始符合同法第159條第1 項所定得作為證據之
    「法律有規定」之情形，否則所為之鑑定，仍屬傳聞證據。
    又法律已原則規定為有證據能力者，倘為當事人所不爭執者
    ，即無贅敘說明其為有證據能力之必要。本件卷附之行政院
    衛生署草屯療養院鑑定書，係原審法院選定該院而為鑑定，
    經該院執行毒品鑑定公務，所出具之書面鑑定報告，依據刑
    事訴訟法第206條規定，復審酌毒品鑑定報告均係由專業機
    關人員本於其專業知識及儀器所作成，又上開鑑定書與本案
    之事實均具有關聯性，是可認上開鑑定書及函文均具有證據
    能力。
、實體部分：
一、訊據被告陳登和雖坦承於前揭時、地向蕭國男購入海洛因，
    惟矢口否認有上開販賣海洛因予謝聖義、李宗軒、陳勝維、
    陳萬停等人之犯行，並辯稱：95年12月12日，伊因案被通緝
    逮捕前，均在台北與伊妹婿蘇進益作麵攤生意，從未返回南
    投縣名間鄉住處一帶，該時間不可能販賣毒品給謝聖義，筆
    記係記載其向他人借錢及他人向其借錢之記錄，並非販毒之
    記載云云。惟查：
(一)、證人謝聖義、李宗軒、陳勝維、陳萬停證詞及被告記載之筆
    記部分：
１、證人謝聖義部分：
(1)、證人謝聖義於原審證稱：被告陳登和所記錄之帳載筆記：「
    謝聖義」、「0000-000000」及帳記「前欠：3000元」、「
    今欠：4500元」及「7500元」等，所指「謝聖義」即證人謝
    聖義，0000000000係謝聖義之行動電話號碼，7500元為伊向
    被告購買海洛因積欠之款項7500元已經全部還給被告。95年
    年底，伊在南投縣名間鄉○○路61號被告住處，向其購買價
    值3000元之海洛因；98年3月間，又於被告前揭住處，向被
    告購買價值4500元之海洛因（按：被告於98年3月間販賣第
    一級毒品予謝聖義部分，未經檢察官起訴，前已說明），全
    部7500元之購買海洛因之價款係於98年3月間才付清，且伊
    係以0000000000號行動電話或公用電話與被告之0000000000
    號行動電話聯絡購買毒品等詞（見原審卷一第258頁），復
    有在被告住處查扣紀錄同上內容帳載資料之筆記附卷可稽（
    見警卷第72頁）。而且，被告自承：該筆記係伊所有，供記
    載其向他人借錢及他人向其借錢之記錄等詞（見原審卷一第
    15頁），足見該記帳之筆記確係被告所有且由其親自記錄無
    疑。又，被告於95年12月12日因案入監執行，有被告之臺灣
    高等法院被告前案紀錄表可憑，是以，被告於95年年底販賣
    海洛因予謝聖義之行為，應係在被告95年12月12日入監之前
    所為。
(2)、被告雖辯稱：95年12月12日因案被逮捕前，均在台北做麵攤
    生意，不可能在其南投縣名間鄉販賣第一級毒品予謝聖義云
    云，而上開被告被逮捕之時間前，被告位於南投縣名間鄉○
    ○村○○路61號之管區即南投縣警察局南投分局崁峰派出所
    戶口查察記事卡副卡，雖均記載：「該員（指被告）毒品通
    緝中」，有上開記事卡在卷可按（見本院卷第113頁）。然
    查，證人即被告上址住處管區警員謝隆志證稱：在被告被查
    獲之前，伊未聽過任何有關被告回到住處之訊息，但伊無法
    百分之百掌握被告到底有無返回上址住處，被告被通緝，以
    前稱為二種戶，警方要每月查，每次查察之後，有時比較忙
    會晚1、2日後再補記戶口查察記事卡副頁，上開副頁所記載
    之查察日期95年2月19日、95年6月12日、95年9月28日、95
    年12月14日，係伊親自到被告上址住處去查看等語（見本院
    卷第188至189頁背面）。可見，證人謝隆志在被告被查獲之
    前，雖未聽過任何有關被告回到住處之訊息，其並無法百分
    之百掌握被告是否返回上址住處，戶口查察記事卡副頁所記
    載之查察日期95年2月19日等5日，係謝隆志親自到被告上址
    住處去查看之日期。因警員謝隆志並無法每日掌握查察被告
    在上址住處行蹤，縱使被告曾經返回上址住處，也可能錯開
    謝隆志查察日期，而不被發覺。又，被告之妹婿蘇進益亦到
    院證稱：伊雇用被告經營牛肉麵店，時間係94年7、8月到95
    年11、12月月間，被告係現場負責人，被告被逮捕之前，應
    該未回到上址南投縣住處，麵店營業時間每日上午10時至晚
    間10時，麵店地址在台北市西門町，員工每月休假約2至3天
    ，被告休假時之去處，伊未與被告共同前往等語（見本院卷
    第181頁背面、182、184、185頁背面），而被告亦自承：95
    年12月12日，伊係在台北縣林口賓館被逮捕等語（見本院卷
    第186頁）。可知，95年12月12日被告另案被逮捕前，雖大
    部分時間均在台北受僱蘇進益經營麵店，但麵店每月休假時
    間，蘇進益不能確實知道被告行蹤，證人蘇進益所謂「被告
    被逮捕之前，應該未回到上址南投縣住處」等語，純屬推論
    之詞，甚至，該期間被告係在遠離台北市西門町之台北縣林
    口賓館被警方查獲，則被告雖受僱蘇進益經營麵店，但每月
    休假之2、3日期間仍可自由活動，故其休假期間仍有返回南
    投縣上址住處之可能。故證人謝隆志、蘇進益之證詞，均未
    能排除被告返回上址住處販賣毒品予謝聖義之可能，則其等
    證詞及上開戶口查察記事卡副之記載，均不能作為有利被告
    之認定。
２、證人李宗軒部分：
    證人李宗軒於原審審理中亦證稱：伊於98年2月7日向被告購
    買1500元之海洛因；98年2月8日向被告購買1000元之海洛因
    ；98年2月9日有支付購買海洛因之欠款500元予被告；98年2
    月13日向被告購買500元之海洛因；98年2月24日向被告購買
    500元之海洛因；98年2月26日購買1000元之海洛因，共積欠
    交易海洛因之款項4000元均未支付予被告（按：計算式1500
    ＋00000000＋500＋500＋1000＝4000）。伊係以00000000
    00號行動電話撥打被告如附表所示門號之行動電話聯絡海洛
    因之交易，交易地點均在附表一所示之被告住處。被告所書
    寫之筆記即係證人李宗軒與被告間各次買賣海洛因之記錄，
    其中載有「美（李宗軒）國，0000000000」等文字，即指證
    人李宗軒及李宗軒所使用之行動電話門號確為「0000000000
    」。伊係以自己手機0000000000號，撥打被告之0000000000
    號行動電話聯絡購買毒品等語（見原審卷一第268～269頁）
    ，核與被告自己記載之上揭筆記記載之交易時間、金額相符
    （見警卷第72頁）。
３、證人陳勝維部分：
    證人陳勝維於原審結證稱：帳頁上所載「陳勝維」係指伊，
    98年2月16日，伊有積欠被告4500元（即與購買毒品無關）
    ；98年2月19日伊向被告購買500元之海洛因；98年2月24日
    又向被告購買500元之海洛因；98年3月1日向被告購買500元
    之海洛因；98年3月2日向被告購買500元之海洛因；98年3月
    4 日向被告購買1000元之海洛因；98年3月5日向被告購買
    1500元之海洛因，購買海洛因之地點均在附表一所示地點處
    ，所積欠購買海洛因之款項均尚未償還等語（見原審卷一第
    347～348頁），核與被告自己記載之上揭筆記記載之交易時
    間、金額相符（見警卷第73頁）。
４、證人陳萬停部分：
    證人陳萬停在原審審理證稱：98年2月8日伊向被告購入500
    元之海洛因；伊於98年2月9日向被告買入500元之海洛因；
    98年2月9日又向被告買入500元之海洛因；再陸續於98年2月
    10日；98年2月12日；98年2月13日；98年2月16日；98年2月
    19日；98年2月20日；98年2月24日均分別於各該日期向被告
    購買均價值500元之海洛因各1次，且另於98年2月19日又向
    被告買入價值300元之海洛因，交易所在均在如附表一所示
    地點之被告住處，且伊積欠被告之購買海洛因之全部欠款已
    於98年3月底還清等語（見原審卷一第272～273頁），核與
    被告自己記載之上揭筆記記載之交易時間、金額相符（見警
    卷第72頁）。
５  顯見證人謝聖義、李宗軒、陳勝維、陳萬停等人於審理時分
    別所證述其等分別與被告有歷次買賣海洛因等情，均有符合
    各該證人交易情形之被告所記錄之帳載筆記附卷可資證明，
    且得作為各該證人證述之補強證據。至於證人謝聖義、李宗
    軒、陳勝維、陳萬停於警詢、偵訊中與其等在原審陳述不符
    之陳述，因原審審理時均經證人謝聖義等4人具結後以擔保
    其等陳述之真實性，而且證人謝聖義等4人係當庭參考被告
    所書寫筆記資料後，而為陳述，自以證人謝聖義等4人在原
    審之上開證詞較符合真實，應堪採信。是以，辯護人雖另執
    謝聖義等4人在警詢、偵訊中與其等審理中陳述不同，而認
    證人謝聖義等4人原審審理中之證詞尚有可疑云云，亦非可
    取。
(二)、其他證據部分：
１、除被告坦認其所書寫記錄之前述帳載筆記（見警卷第72、73
    頁）外，復有由被告持有使用之如附表二編號2（原審誤載
    為附表二編號3）所示行動電話以及附表二編號1（原審誤載
    為附表二編號2）之天平一組（並含琺碼9個）扣案足為憑證
    ，且附表二所示之扣押物品均係被告所有，亦據被告坦承在
    卷（見原審卷一第15、69頁）。而被告所持用前揭門號之行
    動電話，已經證人謝聖義、李宗軒均在原審審理時供證：係
    作為伊等與被告聯繫購買海洛因時，作為彼此間聯絡之用無
    訛，前已敘及。另所查扣之天平一組經原審送請行政院衛生
    署草屯療養院鑑定結果，該組天平確實檢出海洛因，有該療
    養院出具之鑑定書在卷可考（見原審卷一第97頁），由此可
    知該組天平確實有供為被告分裝販賣之海洛因時，作為秤量
    所分裝海洛因數量之用。由此益證謝聖義、李宗軒、陳勝維
    、陳萬停4人上開指證非虛，被告販賣第一級毒品海洛因予
    謝聖義、李宗軒、陳勝維、陳萬停4人，事證已臻明確。
２、再者，被告於警詢及偵訊時均供明：其多次向蕭國男購買海
    洛因，蕭國男偶而會贈送其一點安非他命等語（見偵卷第50
    頁），足見被告販賣海洛因於向前手蕭國男販入時，除所購
    得之海洛因外，並可多獲得第二級毒品安非他命作為其販賣
    海洛因之利益，此部分顯見被告販賣海洛因確實具有營利之
    意圖（被告係於98年2月23日之後，向蕭國男購買第一級毒
    品海洛因多次之事實，業經臺灣彰化地方法院98年度訴字第
    1391號判決認定在卷，蕭國男對該判決不服提起上訴，亦經
    本院以99上訴字第656號判決駁回上訴，參見本院卷第196至
    213頁）。被告既然需要蕭國男贈送安非他命施用，足見經
    濟上並不寬裕，何以竟容許證人謝聖義、李宗軒、陳勝維、
    陳萬廷向其借款，可見，被告係以容許證人謝聖義等人以賒
    欠方式，向其購買第一級毒品海洛因，藉以培養其販賣海洛
    因之下手通路，故其辯稱：筆記係記載其向他人借錢及他人
    向其借錢之記錄，並非販毒之記載云云，核屬卸責之詞，並
    非可取。
３、另按我國查緝販賣毒品海洛因一向執法甚嚴，對於販賣海洛
    因者尤科以重度刑責，又販賣海洛因既係違法行為，當非可
    公然為之，亦無公定價格，且容易分裝並增減份量，而每次
    買賣之價量，可能隨時依雙方關係深淺、資力、需求量及對
    行情之認知、來源是否充裕、購買者被查獲時供述購買對象
    之可能風險之評估等情形，而異其標準，非可一概而論；販
    賣之利得，除被告坦承犯行或價量俱臻明確外，委難察得實
    情，販賣之人從價差或量差中牟利之方式雖異，其意圖營利
    之販賣行為則同一。兼以海洛因量微價高，販賣者確有暴利
    可圖，茍非意圖販賣營利，一般人焉有可能甘冒重度刑責而
    販賣海洛因。本案因被告否認販賣海洛因之犯行，亦無法得
    知販入海洛因之實際重量，致無法查得被告販賣之確實利潤
    為何，惟依前述之推論，苟被告無相當利潤可圖，自無甘冒
    重典，而將數量、價值非低之毒品海洛因逕依購入之價格轉
    售之理。況依據上開天平確實檢出海洛因之結果，可知被告
    確實有精密計算以分裝販賣情形，亦堪認定被告販賣海洛因
    確有價差利得。益見被告販賣海洛因主觀上應具有營利之意
    圖甚明。
(三)、綜上所述，被告前揭販賣第一級毒品海洛因之犯行事證已臻
    明確，被告空言否認，自無足採，其犯行已堪認定。至於，
    被告之辯護人聲請傳訊證人陳勝維、陳萬停，為證明被告筆
    記上之記載，係陳勝維、陳萬停向被告借錢所欠，或向被告
    購買毒品所欠云云，然該部分事實待證事實已臻明瞭，且證
    人陳勝維、陳萬停2人在原審均經交互詰問，被告及其辯護
    人均稱沒有問題詰問（見原審卷一第277、347、348頁），
    本院認無再調查之必要，併此敘明。
二、毒品危害防制條例修正後新舊法之比較適用：
    按行為後法律有變更者，適用行為時之法律，但行為後之法
    律有利於行為人者，適用最有利於行為人之法律，刑法第2
    條第1項訂有明文。又關於法律變更之比較適用原則，於比
    較時應就罪刑有關之共犯、未遂犯、想像競合犯、牽連犯、
    連續犯、結合犯，以及累犯加重、自首減輕暨其他法定加減
    原因（如身分加減）與加減比例等一切情形，本於統一性及
    整體性原則，綜其全部罪刑之結果而為比較，亦有最高法院
    95年5月23日刑事庭第8次會議決議之意旨可資參照。查本件
    被告行為後，毒品危害防制條例第4條、第17條業已修正，
    並於98年5月20日修正公布，同年月22日施行（按法規之制
    定與法規之修正，如有特定生效日之必要者，依中央法規標
    準法第14條或第20條第2項準用第14條之規定，應分別特定
    其施行日期。法規制定或前次修正基於特殊因素所特定之施
    行日期，並不適用於日後修正或再次修正之條文。又法律之
    制定或修正，若未明定施行日期者，中央法規標準法雖未規
    定應自何時生效，然法律既經制定或修正並經總統公布，自
    應依一般原則，自公布日起算至第3日發生效力。至於92 年
    7月9日修正公布之毒品危害防制條例第36條規定：「本條例
    自公布後六個月施行。」其立法理由係謂：「(一)依修正草
    案第二條第三項規定，法務部需會同衛生署成立審議委員會
    每三個月定期檢討調整毒品之分級及品項，而本次新增第四
    級毒品，有需要在新法施行前先經該審議會檢討後再調整公
    布，爰預留六個月緩衝期，以利處理。(二)依本條例新修正
    之規定，有必要再訂定相關子法及修正相關法規，以配合本
    條例之施行，故亦有需要預留適當緩衝期，以利訂頒相關子
    法及相關法規之配合修正。」故該條規定，顯係因應該次修
    正之需，始預留適當之緩衝期。與本次之修正並未定有施行
    日期之特別規定，且亦未明示係基於何特殊因素而修正，自
    不能適用92年7月9日修正公布之毒品危害防制條例第36條自
    公布後6個月施行之規定，司法院98年6月29日院台廳刑一字
    第0980014643號函釋亦同此見解）。是被告犯後法律已有變
    更，爰就本件新舊法之比較適用說明如下：
(一)、修正前毒品危害防制條例第4條第1項規定：「製造、運輸、
    販賣第一級毒品者，處死刑或無期徒刑；處無期徒刑者，得
    併科新臺幣一千萬元以下罰金。」而修正後之毒品危害防制
    條例第4條第1項係規定：「製造、運輸、販賣第一級毒品者
    ，處死刑或無期徒刑；處無期徒刑者，得併科新臺幣二千萬
    元以下罰金。」經予比較後，顯以修正前該條例第4條第1項
    之規定有利於被告。
(二)、又修正前毒品危害防制條例第17條之規定為：「犯第4條第1
    項至第4項、第5條第1項至第4項前段、第6條第1項至第4項
    、第7條第1項至第4項、第8條第1項至第4項、第10 條或第
    11條第1項、第2項之罪，供出毒品來源，因而破獲者，得減
    輕其刑。」修正後毒品危害防制條例第17條第1項則規定：
    「犯第4條至第8條、第10條獲第11條之罪，供出毒品來源，
    因而查獲其他正犯或共犯者，減輕或免除其刑。」並增訂第
    2項：「犯第4條至第8條之罪於偵查及審判中均自白者，減
    輕其刑。」而死刑減輕者，為無期徒刑；又無期徒刑減輕者
    ，為20年以下15年以上有期徒刑；再罰金減輕者，減輕其刑
    至2分之1，但同時有免除其刑之規定者，其減輕得減至3分
    之2，刑法第64條第2項、第65 條第2項、第66條分別定有明
    文。是修正後毒品危害防制條例第17條第1項之規定，將得
    減輕其刑修正為減輕或免除其刑，並增列第2項規定被告於
    偵查及審判中均自白者，減輕其刑，此部分新修正及增訂之
    規定顯較舊法所定者有利於被告。
(三)、案經就與被告罪、刑有關之所有規定，依刑法第2條第1項及
    前揭最高法院之決議意旨，綜其全部罪刑而為比較後，可知
    究為新法或舊法有利於被告，應以被告之犯行是否符合修正
    後該條例第17條之規定為斷。亦即，符合時係以新法有利於
    被告，否則即以就法有利於被告。而於一罪一罰之原則下，
    經逐一檢視本件被告所為如附表編號1、3至24所示等23件犯
    行後，因被告所為如附表一編號6、7、9至13、24所示等各
    次犯行，符合新修正毒品危害防制條例第17條第1項之規定
    ，故均應依刑法第2條第1項但書之規定，適用修正後之新法
    對被告論罪科刑，理由如下：
１、被告於98年4月17日警詢時供明：其自98年2月間起，即向蕭
    國男販入海洛因等詞，有警詢調查筆錄、南投縣政府警察局
    南投分局指認犯罪嫌疑人紀錄表及經被告指認之蕭國男照片
    與蕭國男之個人戶籍及相片影像資料等在卷可證（見偵卷第
    50～56頁），且蕭國男因被告陳登和之供述而被查獲販賣海
    洛因之犯行，亦據臺灣南投地方法院檢察署98年10月12日投
    檢兆法98偵2266字第19238號函、臺灣彰化地方法院檢察署
    檢察官98年度偵字第3781、4795號起訴書、臺灣彰化地方法
    院98年度訴字第1391號判決書列印本等可資證明（見原審卷
    一第313～318頁、本院卷第196至211頁）。
２、又，觀之臺灣彰化地方法院98年度訴字第1391號判決書認定
    之犯罪事實，係認定被告於98年2月23日之後，向蕭國男多
    次購買第一級毒品海洛因多次乙事，業經該判決載述甚明（
    見本院卷第197頁）。是以，被告所為如附表一編號6、7、9
    至13、24所示等各次販賣第一級毒品犯行，其販賣日期均在
    98 年2月23日之後，來源可認為來自蕭國男，自已符合修正
    後毒品危害防制條例第17條第1項應減輕其刑之規定。至於
    ，被告所為如附表一編號1、3至5、8、14至23所示等各次販
    賣第一級毒品犯行，其販賣日期均在98年2月23日之前，即
    無適用該條例第17條第1項予以減輕其刑之餘地。
３、此外，被告並無偵審中自白販賣第一級毒品情形，即無符合
    修正後毒品危害防制條例第17條第2項應減輕其刑之規定。
    從而，被告所為如附表一編號1、3至5、8、14至23所示等各
    次販賣第一級毒品部分，應適用舊法即修正前毒品危害防制
    條例之規定處斷；而其所為如附表一編號6、7、9至13、24
    所示等各次販賣第一級毒品部分，則應適用修正後之新法論
    科。
三、法律之適用：
(一)、核被告陳登和所為，如附表一編號1、3至5、8、14至23所示
    部分，係犯修正前毒品危害防制條例第4條第1項之販賣第一
    級毒品罪，如附表一編號6、7、9至13、24所示等各次販賣
    第一級毒品部分，則係犯98年5月22日修正施行後之毒品危
    害防制條例第4條第1項之販賣第一級毒品罪。公訴人就被告
    販賣第一級毒品犯行部分，未慮及毒品危害防制條例第4條
    第1項與第17條修正前後之比較適用，自有疏漏。被告因販
    賣毒品海洛因而持有海洛因之犯行，應分別由販賣毒品海洛
    因之犯行所吸收，均不另論罪。
(二)、被告就如附表一編號1、3至24所示販賣第一級毒品海洛因之
    各行為，均犯意各別，應分論併罰。
(三)、被告前於92年間因違反毒品危害防制條例案件，經臺灣彰化
    地方法院以92年度訴字第1170號判決，分別判處施用第一級
    毒品罪有期徒刑8月、施用第二級毒品罪有期徒刑4月，應執
    行有期徒刑11月確定，嗣經減刑，由臺灣彰化地方法院以96
    年度聲減字第837號裁定，就施用第一級毒品罪減為有期徒
    刑4月，施用第二級毒品罪減為有期徒刑2月，應執行有期徒
    刑5月又15日確定，而於96年7月16日執行完畢，此有臺灣高
    等法院被告前案紀錄表可按，其於5年以內故意再犯本件如
    附表一編號3～24所示之各次販賣第一級毒品等有期徒刑以
    上之罪，均為累犯，僅就此部分犯罪，依刑法第47條第1項
    規定加重其刑，且就販賣第一級毒品犯行部分，死刑、無期
    徒刑均不得加重，僅就併科罰金部分加重其刑。至附表一編
    號1所示之販賣海洛因犯行部分，其犯罪時間係在95年12月
    12日之前，即被告入監服刑前所為，自不構成累犯。
(四)、被告所犯如附表一編號6、7、9至13、24所示等各次販賣第
    一級毒品等罪，均已供出其所獲第一級毒品海洛因之來源為
    蕭國男，且因而破獲，前已敘明，此部分應依修正後毒品危
    害防制條例第17條第1項規定，減輕其刑，且依法先加重（
    販賣第一級毒品罪部分之死刑、無期徒刑均不得加重，僅就
    併科罰金部分加重其刑）後減輕之。另就被告所為如附表一
    編號1、3至5、8、14至23所示等各次販賣第一級毒品部分，
    其販賣毒品之時間（詳參附表所示）均在98年2月23日前，
    然被告自98年2月24日起始自蕭國男處販入海洛因，前已說
    明，是此部分之販賣海洛因犯行，被告所販賣海洛因之來源
    ，並非來自於蕭國男，且查無被告有供出其時所販入海洛因
    之來源為何，即無修正後毒品危害防制條例第17條第1項規
    定之適用。
(五)、復按刑之量定，為求個案裁判之妥當性，法律固賦予法院裁
    量權，但此項裁量權之行使，除應依刑法第57條規定，審酌
    行為人及其行為等一切情狀，為整體之評價，並應顧及比例
    原則與平等原則，使罪刑均衡，輕重得宜，以契合社會之法
    律感情。又刑法第59條規定犯罪之情狀可憫恕者，得酌量減
    輕其刑，其所謂「犯罪之情狀」，與同法第57條規定科刑時
    應審酌之一切情狀，並非有截然不同之領域，於裁判上酌減
    其刑時，應就犯罪一切情狀（包括第57條所列舉之10款事項
    ），予以全盤考量，審酌其犯罪有無可憫恕之事由（即有無
    特殊之原因與環境，在客觀上足以引起一般同情，以及宣告
    法定低度刑，是否猶嫌過重等等），以為判斷（最高法院95
    年度臺上字第6157號判決參照）。而販賣第一級毒品罪，依
    修正後毒品危害防制條例第4條第1項規定，其法定刑為：「
    死刑或無期徒刑；處無期徒刑者，得併科新台幣二千萬元以
    下罰金。」然同為販賣第一級毒品之人，其原因動機不一，
    犯罪情節未必盡同，或有大宗運輸者，亦有中、小之分，其
    販賣行為所造成危害社會之程度自屬有異，法律科處此類犯
    罪，所設之法定最低本刑卻同為「無期徒刑，得併科新台幣
    二千萬元以下罰金」，不可謂不重。於此情形，倘依其情狀
    處以有期徒刑，即足以懲儆，並可達防衛社會之目的者，自
    非不可依客觀之犯行與主觀之惡性二者加以考量其情狀，是
    否有可憫恕之處，適用刑法第59條之規定酌量減輕其刑，期
    使個案裁判之量刑，能斟酌至當，符合比例原則。查被告所
    為如附表一編號1、3至5、8、14至23所示等各次販賣第一級
    毒品犯行，固戕害國民健康，助長施用毒品惡習，其行為實
    屬不該，惟被告此部分均係小額交易，屬毒品交易之下游，
    其惡性情節較諸大量走私進口或長期販賣毒品之「大盤」、
    「中盤」毒販尚有差異，其對社會秩序與國民健康之危害，
    顯然較不成比例，倘就其各次犯行仍遽處以修正前毒品危害
    防制條例第4條第1項販賣第一級毒品之最低法定刑度無期徒
    刑，尚屬情輕法重，且難謂符合罪刑相當性及比例原則，更
    無從與大毒梟之惡行有所區隔，是被告上開販賣第一級毒品
    之犯罪情狀在客觀上均足以引起一般人之同情，情節尚堪憫
    恕，爰依刑法第59條之規定，就被告所犯如附表一編號1、3
    至5、8、14至23所示等各次販賣第一級毒品罪，均酌量減輕
    其刑，並依法先加重（販賣第一級毒品罪部分之死刑、無期
    徒刑均不得加重，僅就併科罰金部分加重其刑）後減輕之。
四、維持、撤銷原審判決及量刑之理由：
(一)、原審就被告所犯如附表一編號6、7、9至13、24所示等各次
    販賣第一級毒品等罪部分，適用毒品危害防制條例第18條第
    1項前段、第19條第1項，98年5月22日修正後毒品危害防制
    條例第4條第1項、第17條第1項（原審贅載第2項），刑法第
    2條第1項後段、第11條、第47條第1項規定，並審酌被告前
    有麻藥、施用煙毒、施用毒品等犯行，均分別由法院判處罪
    刑確定，均已執行完畢，此有臺灣高等法院被告前案紀錄表
    可據，今又為本案多次販賣第一級毒品等犯行，可知其之素
    行不良，然被告各次販賣海洛因之數量尚非鉅大，所獲利益
    非多，另被告空言否認所有販賣海洛因犯行，態度不良等一
    切情狀，就各該販賣海洛因犯行部分各量處如原審附表一編
    號6、7、9至13、24所示主文欄（本院判決已改為「所犯罪
    名及處罰欄」）所示之刑。並敘明：被告所持有附表二編號
    1所示之物，既附著微量海洛因難以析離，且供分裝販賣之
    海洛因所用，與上開各次販賣海洛因之犯行均屬相關，應依
    毒品危害防制條例第18條第1項前段規定諭知沒收銷燬之；
    扣案之附表二編號2所示行動電話，係被告所有，業據其供
    明在卷（見原審卷一第15、69頁），並供被告為如附表一編
    號6、7之販賣海洛因犯行時，作為與販毒對象交易海洛因聯
    繫之用，亦據證人李宗軒在原審審理時證述於前，自應於附
    表一編號6、7之罪刑項下，依毒品危害防制條例第19條第1
    項為沒收之宣告；扣案之附表二編號3所示之帳載筆記，亦
    經被告坦認係其所有（見原審卷一第15、69頁），且係證人
    李宗軒、陳勝維、陳萬停與被告間交易海洛因之紀錄，此經
    證人李宗軒、陳勝維、陳萬停等於原審審理時證實綦詳，顯
    係供被告販賣海洛因作為交易帳目記載之用，亦應於附表一
    編號6、7、9至13、24所示各販賣海洛因罪刑項下，均依毒
    品危害防制條例第19條第1規定，諭知沒收。至公訴意旨另
    敘及海洛因2包（毛重共約0.81公克）與使用過之注射針筒4
    支，雖亦為被告審理時坦承係其持有或其所有，然被告審理
    中又供稱：係其自己施用海洛因時所使用者（見本院卷第15
    頁），又無任何具體之確證足認該等物品與被告上開販賣海
    洛因或轉讓海洛因等之犯行有何聯繫，自不得為沒收或沒收
    銷燬之諭知，其認事用法均無不當，量刑亦稱妥適。被告提
    起上訴，否認犯罪，為無理由，本院就此部分駁回上訴人之
    上訴。
(二)、撤銷原判部分：
１、原審判決就被告涉犯如附表一編號1至5、8、14至23所示販
    賣第一級毒品罪部分，認為被告罪證明確，予以論罪科刑，
    固非無見，惟原審判決有下列違誤之處：(1)被告所犯此部分
    販賣第一級毒品犯行，經比較98年5月22日修正施行毒品危
    害防制條例之規定後，其此部分犯行應適用修正前毒品危害
    防制條例第4條第1項論罪，原審卻就此部分全部論以修正後
    同條例第4條第1項之罪，已有未恰。(2)被告涉犯如附表一編
    號3至5、8、14至23所示等各次販賣第一級毒品部分，並無
    適用修正後毒品危害防制條例第17條第1項規定之餘地，原
    審竟適用該項規定，減輕被告此部分刑責，亦有未恰。(3)被
    告如附表編號2所示行為，原審認定被告係於98年3月間販賣
    第一級毒品予謝聖義，前已詳述此為訴外裁判，原審就此審
    理、裁判，於法自有未合。被告上訴意旨否認犯罪，固無理
    由，惟原審判決就此部分既有前揭違誤之處，即屬無可維持
    ，仍應由本院將原審判決此部分及定應執行刑部分，予以撤
    銷改判（但如附表一編號2部分撤銷後，不予改判）。
２、爰審酌被告明知海洛因係屬戕害人身心之毒品，竟為貪圖不
    法利益，鋌而走險予以販賣海洛因供他人施用，擴大毒害，
    無視上開毒品足以使施用者導致精神障礙、性格異常，甚至
    造成生命危險之生理成癮性及心理依賴性，嚴重影響社會治
    安、戕害國民身心健康，惡性非輕，並考量被告各自販賣毒
    品之次數、販賣之所得非鉅，犯罪之動機、方法、手段，販
    賣毒品之數量及對象，犯後否認犯行之犯後態度等一切情狀
    ，分別量處如主文第二項所示之刑，並考量被告實際販售出
    之毒品數量，較諸販毒集團尚屬零星小額，更無向購買毒品
    之人積極催討交易款項，以其情節而論，其惡性尚不如專以
    販賣第一級毒品維生之販毒集團重大等情節，基於罪刑相當
    原則，並與前揭上訴駁回部分所處之刑，定其應執行之刑如
    主文第四項所示，以資懲儆。
(三)、又被告所持有附表二編號1所示之物，既附著微量海洛因難
    以析離，且供分裝販賣之海洛因所用，與上開各次販賣海洛
    因之犯行（附表一編號2除外）均屬相關，應依毒品危害防
    制條例第18條第1項前段規定諭知沒收銷燬之；扣案之附表
    二編號2所示行動電話，係被告所有，業據其供明在卷，並
    供被告為如附表一編號1、3至5之販賣海洛因犯行時，作為
    與販毒對象交易海洛因聯繫之用，亦據證人謝聖義、李宗軒
    原審審理時證述於前，自應於附表一編號1、3至5之罪刑項
    下，依毒品危害防制條例第19 條第1項為沒收之宣告；扣案
    之附表二編號3所示之帳載筆記，亦經被告坦認係其所有（
    見原審卷一第15、69頁），且經證人謝聖義、李宗軒、陳勝
    維、陳萬停等審理時證實係其等與被告間交易海洛因之紀錄
    ，顯係供被告販賣海洛因作為交易帳目記載之用，亦應於附
    表一編號1、3至5、8、14至23所示各販賣海洛因罪刑項下，
    均依毒品危害防制條例第19條第1規定，諭知沒收；再就被
    告於附表一編號1、4（此次交易海洛因之價金為1000元，然
    僅收得半數價金500元）、14～23所示販賣海洛因犯行，各
    該販毒對象均已交付被告購買海洛因之價金，既均屬因各該
    販賣海洛因犯行所得財物，亦應據上開各該編號所示販賣第
    一級毒品之罪刑部分，依毒品危害防制條例第19條第1項規
    定分別諭知沒收，如全部或一部不能沒收時，以其財產抵償
    之。至其餘購毒者賒欠部分，被告既未取得價款，即無沒收
    、抵償之問題，附此敘明。
據上論斷，應依刑事訴訟法第369條第1項前段、第364條、第299
項前段、第368條，毒品危害防制條例第4條第1項（修正前、修
正後）、第17條第1項（修正後）、第18 條第1項前段、第19條
第1項，刑法第2條第1項後段、第11條、第51條第5款、第47 條
第1項、第59條，判決如主文。
本案經檢察官姜麗儒到庭執行職務。
中    華    民    國    99    年    11    月    30    日
            刑事第九庭    審判長法  官  江  德  千
                                法  官  賴  妙  雲
                                法  官  陳  宏  卿
以上正本證明與原本無異。
如不服本判決應於收受送達後10日內向本院提出上訴書狀，其未
敘述上訴之理由者，並得於提起上訴後10日內向本院補提理由書
（均須按他造當事人之人數附繕本）「切勿逕送上級法院」。

                                書記官  林  振  甫
中    華    民    國    99    年    11    月    30    日
附錄論罪科刑條文：
98年5月22日修正前毒品危害防制條例第4條第1項：
    製造、運輸、販賣第1 級毒品者，處死刑或無期徒刑；處無
    期徒刑者，得併科新台幣1千萬元以下罰金。
98年5月22日修正後毒品危害防制條例第4條第1項：
    製造、運輸、販賣第1 級毒品者，處死刑或無期徒刑；處無
    期徒刑者，得併科新台幣2千萬元以下罰金。
附表一：
┌─┬────┬───┬───┬─────┬───────┐
│編│時    間│地  點│價  金│販毒對象  │所犯罪名及處罰│
│  │        │      │新臺幣├─────┤（編號6、7、9 │
│  │        │      │      │被告使用  │至13、24部分係│
│號│        │      │      │之行動電  │原審宣告之主文│
│  │        │      │      │話門號    │；編號1、3至5 │
│  │        │      │      │          │、8、14至23部 │
│  │        │      │      │          │分係本院宣告之│
│  │        │      │      │          │主文）        │
├─┼────┼───┼───┼─────┼───────┤
│1 │95年年底│南投縣│3000元│謝聖義    │販賣第一級毒品│
│  │某日，95│名間鄉│      ├─────┤，處有期徒刑拾│
│  │年12月12│新厝路│      │0000000000│陸年柒月；附表│
│  │日陳登和│61號  │      │          │二編號1所示之 │
│  │入監之前│      │      │          │物沒收銷燬，附│
│  │        │      │      │          │表二編號2、3所│
│  │        │      │      │          │示之物沒收，販│
│  │        │      │      │          │賣第一級毒品所│
│  │        │      │      │          │得新臺幣參仟元│
│  │        │      │      │          │沒收，如全部或│
│  │        │      │      │          │一部不能沒收時│
│  │        │      │      │          │，以其財產抵償│
│  │        │      │      │          │之。          │
├─┼────┼───┼───┼─────┼───────┤
│2 │98年3月 │南投縣│4500元│謝聖義    │無（按：此部分│
│  │間某日  │名間鄉│      ├─────┤原審訴外裁判，│
│  │        │新厝路│      │0000000000│故撤銷後，不另│
│  │        │61號  │      │          │諭知主文）    │
│  │        │      │      │          │              │
│  │        │      │      │          │              │
│  │        │      │      │          │              │
│  │        │      │      │          │              │
│  │        │      │      │          │              │
│  │        │      │      │          │              │
│  │        │      │      │          │              │
│  │        │      │      │          │              │
│  │        │      │      │          │              │
├─┼────┼───┼───┼─────┼───────┤
│3 │98年2月 │南投縣│1500元│李宗軒    │販賣第一級毒品│
│  │7日     │名間鄉│      ├─────┤，累犯，處有期│
│  │        │新厝路│      │0000000000│徒刑拾陸年捌月│
│  │        │61號  │      │          │；附表二編號1 │
│  │        │      │      │          │所示之物沒收銷│
│  │        │      │      │          │燬，附表二編號│
│  │        │      │      │          │2、3所示之物沒│
│  │        │      │      │          │收。          │
├─┼────┼───┼───┼─────┼───────┤
│4 │98年2月 │南投縣│1000元│李宗軒    │販賣第一級毒品│
│  │8日     │名間鄉│      ├─────┤，累犯，處有期│
│  │        │新厝路│      │0000000000│徒刑拾陸年捌月│
│  │        │61號  │      │          │；附表二編號1 │
│  │        │      │      │          │所示之物沒收銷│
│  │        │      │      │          │燬，附表二編號│
│  │        │      │      │          │2、3所示之物沒│
│  │        │      │      │          │收，販賣第一級│
│  │        │      │      │          │毒品所得新臺幣│
│  │        │      │      │          │伍佰元沒收，如│
│  │        │      │      │          │全部或一部不能│
│  │        │      │      │          │沒收時，以其財│
│  │        │      │      │          │產抵償之。    │
├─┼────┼───┼───┼─────┼───────┤
│5 │98年2月 │南投縣│500元 │李宗軒    │販賣第一級毒品│
│  │13日    │名間鄉│      ├─────┤，累犯，處有期│
│  │        │新厝路│      │0000000000│徒刑拾陸年捌月│
│  │        │61號  │      │          │；附表二編號1 │
│  │        │      │      │          │所示之物沒收銷│
│  │        │      │      │          │燬，附表二編號│
│  │        │      │      │          │2、3所示之物沒│
│  │        │      │      │          │收。          │
├─┼────┼───┼───┼─────┼───────┤
│6 │98年2月 │南投縣│500元 │李宗軒    │販賣第一級毒品│
│  │24日    │名間鄉│      ├─────┤，累犯，處有期│
│  │        │新厝路│      │0000000000│徒刑拾伍年柒月│
│  │        │61號  │      │          │；附表二編號1 │
│  │        │      │      │          │所示之物沒收銷│
│  │        │      │      │          │燬，附表二編號│
│  │        │      │      │          │2、3所示之物沒│
│  │        │      │      │          │收。          │
├─┼────┼───┼───┼─────┼───────┤
│7 │98年2月 │南投縣│1000元│李宗軒    │販賣第一級毒品│
│  │26日    │名間鄉│      ├─────┤，累犯，處有期│
│  │        │新厝路│      │0000000000│徒刑拾伍年柒月│
│  │        │61號  │      │          │；附表二編號1 │
│  │        │      │      │          │所示之物沒收銷│
│  │        │      │      │          │燬，附表二編號│
│  │        │      │      │          │2、3所示之物沒│
│  │        │      │      │          │收。          │
├─┼────┼───┼───┼─────┼───────┤
│8 │98年2月 │南投縣│500元 │陳勝維    │販賣第一級毒品│
│  │19日    │名間鄉│      ├─────┤，累犯，處有期│
│  │        │新厝路│      │          │徒刑拾陸年捌月│
│  │        │61號  │      │          │；附表二編號1 │
│  │        │      │      │          │所示之物沒收銷│
│  │        │      │      │          │燬，附表二編號│
│  │        │      │      │          │3所示之物沒收 │
│  │        │      │      │          │。            │
├─┼────┼───┼───┼─────┼───────┤
│9 │98年2月 │南投縣│500元 │陳勝維    │販賣第一級毒品│
│  │24日    │名間鄉│      ├─────┤，累犯，處有期│
│  │        │新厝路│      │          │徒刑拾伍年柒月│
│  │        │61號  │      │          │；附表二編號1 │
│  │        │      │      │          │所示之物沒收銷│
│  │        │      │      │          │燬，附表二編號│
│  │        │      │      │          │3所示之物沒收 │
│  │        │      │      │          │。            │
├─┼────┼───┼───┼─────┼───────┤
│10│98年3月 │南投縣│500元 │陳勝維    │販賣第一級毒品│
│  │1日     │名間鄉│      ├─────┤，累犯，處有期│
│  │        │新厝路│      │          │徒刑拾伍年柒月│
│  │        │61號  │      │          │；附表二編號1 │
│  │        │      │      │          │所示之物沒收銷│
│  │        │      │      │          │燬，附表二編號│
│  │        │      │      │          │3所示之物沒收 │
│  │        │      │      │          │。            │
├─┼────┼───┼───┼─────┼───────┤
│11│98年3月 │南投縣│500元 │陳勝維    │販賣第一級毒品│
│  │2日     │名間鄉│      ├─────┤，累犯，處有期│
│  │        │新厝路│      │          │徒刑拾伍年柒月│
│  │        │61號  │      │          │；附表二編號1 │
│  │        │      │      │          │所示之物沒收銷│
│  │        │      │      │          │燬，附表二編號│
│  │        │      │      │          │3所示之物沒收 │
│  │        │      │      │          │。            │
├─┼────┼───┼───┼─────┼───────┤
│12│98年3月 │南投縣│1000元│陳勝維    │販賣第一級毒品│
│  │4日     │名間鄉│      ├─────┤，累犯，處有期│
│  │        │新厝路│      │          │徒刑拾伍年柒月│
│  │        │61號  │      │          │；附表二編號1 │
│  │        │      │      │          │所示之物沒收銷│
│  │        │      │      │          │燬，附表二編號│
│  │        │      │      │          │3所示之物沒收 │
│  │        │      │      │          │。            │
├─┼────┼───┼───┼─────┼───────┤
│13│98年3月 │南投縣│1000元│陳勝維    │販賣第一級毒品│
│  │5日     │名間鄉│      ├─────┤，累犯，處有期│
│  │        │新厝路│      │          │徒刑拾伍年柒月│
│  │        │61號  │      │          │；附表二編號1 │
│  │        │      │      │          │所示之物沒收銷│
│  │        │      │      │          │燬，附表二編號│
│  │        │      │      │          │3所示之物沒收 │
│  │        │      │      │          │。            │
├─┼────┼───┼───┼─────┼───────┤
│14│98年2月 │南投縣│500元 │陳萬停    │販賣第一級毒品│
│  │8日     │名間鄉│      ├─────┤，累犯，處有期│
│  │        │新厝路│      │          │徒刑拾陸年捌月│
│  │        │61號  │      │          │；附表二編號1 │
│  │        │      │      │          │所示之物沒收銷│
│  │        │      │      │          │燬，附表二編號│
│  │        │      │      │          │3所示之物沒收 │
│  │        │      │      │          │，販賣第一級毒│
│  │        │      │      │          │品所得新臺幣伍│
│  │        │      │      │          │佰元沒收，如全│
│  │        │      │      │          │部或一部不能沒│
│  │        │      │      │          │收時，以其財產│
│  │        │      │      │          │抵償之。      │
├─┼────┼───┼───┼─────┼───────┤
│15│98年2月 │南投縣│500元 │陳萬停    │販賣第一級毒品│
│  │9日     │名間鄉│      ├─────┤，累犯，處有期│
│  │        │新厝路│      │          │徒刑拾陸年捌月│
│  │        │61號  │      │          │；附表二編號1 │
│  │        │      │      │          │所示之物沒收銷│
│  │        │      │      │          │燬，附表二編號│
│  │        │      │      │          │3所示之物沒收 │
│  │        │      │      │          │，販賣第一級毒│
│  │        │      │      │          │品所得新臺幣伍│
│  │        │      │      │          │佰元沒收，如全│
│  │        │      │      │          │部或一部不能沒│
│  │        │      │      │          │收時，以其財產│
│  │        │      │      │          │抵償之。      │
├─┼────┼───┼───┼─────┼───────┤
│16│98年2月 │南投縣│500元 │陳萬停    │販賣第一級毒品│
│  │9日     │名間鄉│      ├─────┤，累犯，處有期│
│  │        │新厝路│      │          │徒刑拾陸年捌月│
│  │        │61號  │      │          │；附表二編號1 │
│  │        │      │      │          │所示之物沒收銷│
│  │        │      │      │          │燬，附表二編號│
│  │        │      │      │          │3所示之物沒收 │
│  │        │      │      │          │，販賣第一級毒│
│  │        │      │      │          │品所得新臺幣伍│
│  │        │      │      │          │佰元沒收，如全│
│  │        │      │      │          │部或一部不能沒│
│  │        │      │      │          │收時，以其財產│
│  │        │      │      │          │抵償之。      │
├─┼────┼───┼───┼─────┼───────┤
│17│98年2月 │南投縣│500元 │陳萬停    │販賣第一級毒品│
│  │10日    │名間鄉│      ├─────┤，累犯，處有期│
│  │        │新厝路│      │          │徒刑拾陸年捌月│
│  │        │61號  │      │          │；附表二編號1 │
│  │        │      │      │          │所示之物沒收銷│
│  │        │      │      │          │燬，附表二編號│
│  │        │      │      │          │3所示之物沒收 │
│  │        │      │      │          │，販賣第一級毒│
│  │        │      │      │          │品所得新臺幣伍│
│  │        │      │      │          │佰元沒收，如全│
│  │        │      │      │          │部或一部不能沒│
│  │        │      │      │          │收時，以其財產│
│  │        │      │      │          │抵償之。      │
├─┼────┼───┼───┼─────┼───────┤
│18│98年2月 │南投縣│500 元│陳萬停    │販賣第一級毒品│
│  │12日    │名間鄉│      ├─────┤，累犯，處有期│
│  │        │新厝路│      │          │徒刑拾陸年捌月│
│  │        │61號  │      │          │；附表二編號1 │
│  │        │      │      │          │所示之物沒收銷│
│  │        │      │      │          │燬，附表二編號│
│  │        │      │      │          │3所示之物沒收 │
│  │        │      │      │          │，販賣第一級毒│
│  │        │      │      │          │品所得新臺幣伍│
│  │        │      │      │          │佰元沒收，如全│
│  │        │      │      │          │部或一部不能沒│
│  │        │      │      │          │收時，以其財產│
│  │        │      │      │          │抵償之。      │
├─┼────┼───┼───┼─────┼───────┤
│19│98年2月 │南投縣│500元 │陳萬停    │販賣第一級毒品│
│  │13日    │名間鄉│      ├─────┤，累犯，處有期│
│  │        │新厝路│      │          │徒刑拾陸年捌月│
│  │        │61號  │      │          │；附表二編號1 │
│  │        │      │      │          │所示之物沒收銷│
│  │        │      │      │          │燬，附表二編號│
│  │        │      │      │          │3所示之物沒收 │
│  │        │      │      │          │，販賣第一級毒│
│  │        │      │      │          │品所得新臺幣伍│
│  │        │      │      │          │佰元沒收，如全│
│  │        │      │      │          │部或一部不能沒│
│  │        │      │      │          │收時，以其財產│
│  │        │      │      │          │抵償之。      │
├─┼────┼───┼───┼─────┼───────┤
│20│98年2月 │南投縣│500元 │陳萬停    │販賣第一級毒品│
│  │16日    │名間鄉│      ├─────┤，累犯，處有期│
│  │        │新厝路│      │          │徒刑拾陸年捌月│
│  │        │61號  │      │          │；附表二編號1 │
│  │        │      │      │          │所示之物沒收銷│
│  │        │      │      │          │燬，附表二編號│
│  │        │      │      │          │3所示之物沒收 │
│  │        │      │      │          │，販賣第一級毒│
│  │        │      │      │          │品所得新臺幣伍│
│  │        │      │      │          │佰元沒收，如全│
│  │        │      │      │          │部或一部不能沒│
│  │        │      │      │          │收時，以其財產│
│  │        │      │      │          │抵償之。      │
├─┼────┼───┼───┼─────┼───────┤
│21│98年2月 │南投縣│500元 │陳萬停    │販賣第一級毒品│
│  │19日    │名間鄉│      ├─────┤，累犯，處有期│
│  │        │新厝路│      │          │徒刑拾陸年捌月│
│  │        │61號  │      │          │；附表二編號1 │
│  │        │      │      │          │所示之物沒收銷│
│  │        │      │      │          │燬，附表二編號│
│  │        │      │      │          │3所示之物沒收 │
│  │        │      │      │          │，販賣第一級毒│
│  │        │      │      │          │品所得新臺幣伍│
│  │        │      │      │          │佰元沒收，如全│
│  │        │      │      │          │部或一部不能沒│
│  │        │      │      │          │收時，以其財產│
│  │        │      │      │          │抵償之。      │
├─┼────┼───┼───┼─────┼───────┤
│22│98年2月 │南投縣│300元 │陳萬停    │販賣第一級毒品│
│  │19日    │名間鄉│      ├─────┤，累犯，處有期│
│  │        │新厝路│      │          │徒刑拾陸年捌月│
│  │        │61號  │      │          │；附表二編號1 │
│  │        │      │      │          │所示之物沒收銷│
│  │        │      │      │          │燬，附表二編號│
│  │        │      │      │          │3所示之物沒收 │
│  │        │      │      │          │，販賣第一級毒│
│  │        │      │      │          │品所得新臺幣參│
│  │        │      │      │          │佰元沒收，如全│
│  │        │      │      │          │部或一部不能沒│
│  │        │      │      │          │收時，以其財產│
│  │        │      │      │          │抵償之。      │
├─┼────┼───┼───┼─────┼───────┤
│23│98年2月 │南投縣│500元 │陳萬停    │販賣第一級毒品│
│  │20日    │名間鄉│      ├─────┤，累犯，處有期│
│  │        │新厝路│      │          │徒刑拾陸年捌月│
│  │        │61號  │      │          │；附表二編號1 │
│  │        │      │      │          │所示之物沒收銷│
│  │        │      │      │          │燬，附表二編號│
│  │        │      │      │          │3所示之物沒收 │
│  │        │      │      │          │，販賣第一級毒│
│  │        │      │      │          │品所得新臺幣伍│
│  │        │      │      │          │佰元沒收，如全│
│  │        │      │      │          │部或一部不能沒│
│  │        │      │      │          │收時，以其財產│
│  │        │      │      │          │抵償之。      │
├─┼────┼───┼───┼─────┼───────┤
│24│98年2月 │南投縣│500元 │陳萬停    │販賣第一級毒品│
│  │24日    │名間鄉│      ├─────┤，累犯，處有期│
│  │        │新厝路│      │          │徒刑拾伍年柒月│
│  │        │61號  │      │          │；附表二編號1 │
│  │        │      │      │          │所示之物沒收銷│
│  │        │      │      │          │燬，附表二編號│
│  │        │      │      │          │3所示之物沒收 │
│  │        │      │      │          │，販賣第一級毒│
│  │        │      │      │          │品所得新臺幣伍│
│  │        │      │      │          │佰元沒收，如全│
│  │        │      │      │          │部或一部不能沒│
│  │        │      │      │          │收時，以其財產│
│  │        │      │      │          │抵償之。      │
├─┴────┴───┴───┴─────┴───────┤
│販賣海洛因之總所得：8,800元（不計算編號2部分）          │
└────────────────────────────┘
附表二：
┌─┬──────┬───────────────────┐
│編│扣押物品    │備                     考             │
│號│            │                                      │
├─┼──────┼───────────────────┤
│1 │天平1組     │含天秤1個及琺碼9個，均含供被告各次販賣│
│  │            │海洛因秤量後所殘留之微量海洛因，難以析│
│  │            │離                                    │
├─┼──────┼───────────────────┤
│2 │行動電話1支 │含門號0000000000號之SIM卡1張，該SIM卡 │
│  │            │雖登記為蘇俊益名義，然實際為被告所有，│
│  │            │且由被告使用供為附表一編號1、3至7所示 │
│  │            │各次聯絡販賣海洛因之用                │
├─┼──────┼───────────────────┤
│3 │帳載筆記1本 │被告所有，供被告販賣海洛因記帳之用    │
└─┴──────┴───────────────────┘

司法院資訊處製作；財團法人民間司法改革基金會備份。
